【裁判字號】    97,執消債更,38
【裁判日期】    980728
【裁判案由】    更生之執行
【裁判全文】
臺灣苗栗地方法院民事裁定          97年度執消債更字第38號
債  務  人  黃朝銘
代  理  人  陳呈雲律師
債  權  人  國泰世華商業銀行股份有限公司
法定代理人  汪國華
代  理  人  廖建傑
債  權  人  香港商香港上海匯豐銀行股份有限公司
法定代理人  韋力行
債  權  人  永豐商業銀行股份有限公司
法定代理人  蔡友才
代  理  人  陳賢華
債  權  人  日盛國際商業銀行股份有限公司
法定代理人  陳國和
債  權  人  安泰商業銀行股份有限公司
法定代理人  齊百邁
債  權  人  吳健彥
上列當事人聲請消費者債務清理事件，本院裁定如下：
    主  文
債務人所提如附件一所示之更生方案應予認可。
債務人在未依更生條件全部履行完畢前，應受如附件二之生活限
制。
    理  由
一、按債務人有薪資、執行業務所得或其他固定收入，法院認更
    生方案之條件公允者，得不經債權人會議可決，逕依債務人
    之聲請或依職權以裁定認可更生方案；法院為認可之裁定時
    ，因更生方案履行之必要，對於債務人在未依更生條件全部
    履行完畢前之生活程度，得為相當之限制，消費者債務清理
    條例第64條第1 項、第62條第2 項分別定有明文。
二、查本件債務人聲請更生，前經本院裁定開始更生程序在案，
    有上開裁定一份在卷可參。又債務人聲請狀表示伊目前任職
    於一太實業有限公司之機器操作人員，本院於民國98年6 月
    17日訊問債務人時，其自陳每月約有新台幣（下同）35,000
    元之薪資，並提出一太實業有限公司98年度1 至5 月薪資明
    細附卷可稽，則債務人確有35,000元左右之固定薪資所得，
    足堪認定。次按債務人實際居住於臺北市信義區，有債務人
    提出房屋租賃契約、中華電信股份有限公司電信費帳單、台
    灣電力公司電費通知等影本可憑；依債務人所提如附件一所
    示更生方案，於其每月所得支配薪資35,000元中提出20,000
    元清償債務，以行政院主計處公告97年度臺北市平均每人每
    月最低生活費用為14,152元計算，其提出之清償金額尚稱合
    理；且可見債務人於負擔自己之生活費用外，其餘收入幾乎
    均已用於還款，其清償金額尚未逾債務人每月所得，並經債
    務人自行斟酌可行性，堪認該更生方案當無不能履行之情況
    。債務人所提更生方案清償期為8 年，共還款1,920,000 元
    ，還款成數為69.52%，顯見債務人已竭盡所能清償債務，足
    認其有履行更生方案之誠意。
三、次查，又債務人名下並無財產，有本院依職權查詢債務人97
    年度財產所得資料在卷可考；另債務人陳報其所投保之保單
    計算至本件更生開始時之保單價值準備金為238,000 元，有
    國泰人壽保險單影本在卷可考。債務人於98年1 月16日配偶
    蕭逸瑋離婚，此有最新戶籍謄本在卷可參，而前妻名下無財
    產，此有全國財產稅總歸戶財產查詢清單在卷可憑。顯見債
    務人縱以剩餘財產分配請求權與其配偶分配婚後財產，及債
    務人保險解約後所得之保單價值準備金，可資清償之財產亦
    低於債務人依更生方案所清償之數額，堪認無擔保及無優先
    權債權依更生方案受償總額，高於法院裁定開始更生程序時
    ，依清算程序所得受償之總額。再者，債務人陳報其更生前
    二年收入總額為1,387,900 元，尚與所得清單之所得相當，
    然本件清償金額已達1,920,000 元，顯見依此更生方案，債
    務人清償金額亦高於聲請前二年間可處分所得扣除自己及依
    法應受其扶養者所必要生活費用之數額，於法尚無不合。
四、另查，本院通知債權人就債務人更生方案陳述意見，其中除
    債權人上海匯豐銀行、吳健彥未表意見外，其餘債權人均不
    同意，並主張：債務人應另循協商程序清償債務並延長清償
    年限等語。經查：債務人開始更生後，依法並無與債權人協
    商之義務，債權人如希望債務人透過協商程序清償債務，自
    應提出有利之方案。而更生方案之年限，消費者債務清理條
    例第53條第2 項已有明文，亦非得任意延長清償期限。次按
    ：本件債務人清償成數雖為69.52 % ，惟其既已盡力清償達
    1,920,000 元，本院認其更生條件核屬公允、適當、可行，
    又本件無同條例第63條所定不應認可之消極事由存在，故不
    經債權人會議可決，予以認可該更生方案。另並依上開規定
    ，就債務人在未依更生條件全部履行完畢前之生活程度為相
    當之限制，爰裁定如主文。債務人於更生案件確定後，應依
    更生方案向各債權人按月給付，並應自行向債權人確認給付
    方式，併此敘明。
中    華    民    國    98    年    7     月    28    日
              民事庭司法事務官  洪毓良
以上正本係照原本作成。
如不服本裁定，應於裁定送達後10日內，以書狀向本院司法事務
官提出異議。
                        書記官  張宏賓
中    華    民    國    98    年    7     月    28    日

司法院資訊處製作；財團法人民間司法改革基金會備份。
